# 完工百分比确认方法变更

提问人：feng313313 时间：2017-03-04 13:59:34
陈版好：我们是测绘行业，如果之前完工百分比法用的是工作量法，现在要变更为实际发生的成本占预期总成本的比率是否可以，需要什么样的证据材料，以前已经确认的项目如何调整，谢谢

回答人：chenyiwei
完工百分比的具体确定方法的改变是属于会计估计变更。但不清楚你要求变更的具体背景是什么？以下几点提示注意： 1 、 2018 年新的收入准则生效后，很多专业服务行业都不再能采用完工百分比法，而是在将工作成果交付客户时一次性确认收入。鉴于目前距离2018 件新准则生效已经很近，因此建议谨慎考虑该变更是否必要。 2 、如果变更为按照累计成本占预计总成本的比例，则因为预算成本和实际成本都属于企业内部资料，这样计算的完工百分比可能难以有外部证据加以佐证。如果打算IPO的，请关注该情况的可能影响。